臺灣桃園地方法院刑事判決　　　　　　　　　　　　　九十三年度易字第八三六號
　　公　訴　人　臺灣桃園地方法院檢察署檢察官
　　被　　　告　甲○○　男　二.
右列被告因竊盜案件，經檢察官提起公訴（九十三年度偵字第一００二九號、第一０
九六五號），經被告於準備程序中就被訴事實為有罪之陳述，經合議庭裁定由受命法
官獨任行簡式審判程序，本院判決如左：
    主  文
甲○○連續攜帶兇器竊盜，累犯，處有期徒刑拾月。
扣案Ｔ型板手壹支、機車鑰匙貳支沒收。
    事  實
一、甲○○前於民國八十八年間因竊盜案件，經本院以八十八年度易字第一一六三號
    判決判處有期徒刑八月確定，於八十九年七月十八日執行完畢；復於九十年間因
    竊盜、偽造文書、違反毒品危害防制條例案件，經本院分別判處有期徒刑一年、
    有期徒刑三月、有期徒刑六月確定，並本院依聲請定應執行有期徒刑一年八月確
    定，其於九十一年二月八日入監執行，後於九十二年七月十日假釋出獄，嗣於九
    十二年九月十三日縮短刑期假釋期滿。猶不知悔改，基於意圖為自己不法所有之
    概括犯意，先於九十三年五月十六日十六時至十七時間某時，行經桃園縣中壢市
    ○○路四四五巷三○九號前，因無交通工具代步，且見丙○○所有之車牌號碼Ｉ
    ＵＳ－六八一號機車停放於該處，遂以其前於路上隨手拾得他人棄置，客觀上足
    對人之生命身體產生危險可作為兇器使用之Ｔ型板手一支，開啟前開機車電門而
    竊取之，得手後供己代步之用。嗣於同年六月十一日十五時十分許，甲○○騎乘
    前開所竊機車行經桃園縣桃園市○○路五十號前為警查獲，並扣得甲○○所有供
    其竊取前開機車所用之Ｔ型板手一支。復於同年七月十日二十時三十分許，在桃
    園縣桃園市○○路與建國路口，見停放於該處乙○○所有之車牌號碼ＶＦＡ－五
    四一號機車上有二支鑰匙置於電門未取下，遂以該鑰匙開啟機車電門而竊取之，
    得手後供已代步之用。嗣於同日二十一時許，甲○○騎乘前開機車行經桃園縣桃
    園市○○路與長江路口時為警查獲，並扣得其所有供竊取前開機車鑰匙之二支。
二、案經桃園縣政府警察局平鎮分局、中壢分局報請臺灣桃園地方法院檢察署檢察官
    偵查起訴。
    理  由
一、本件被告所犯係死刑、無期徒刑、最輕本刑為三年以上有期徒刑以外之罪，其於
    準備程序中就被訴事實為有罪之陳述，經法官告知簡式審判程序之旨，並聽取公
    訴人、被告之意見後，依刑事訴訟法第二百七十三條之一第一項規定，經本院合
    議庭裁定，由受命法官獨任進行簡式審判程序審理，核先敘明。
二、被告甲○○對於右揭犯罪事實迭於警詢、檢察官偵查中及本院審理時均坦承不諱
    ，核與證人丙○○於警詢及檢察官偵查中指述、證人簡水明於警詢時證述情節相
    符，並有桃園縣政府警察局中壢分局龍興派出所贓物認領保管單一紙、桃園縣政
    府警察局中壢分局中壢派出所贓物領據（保管）單一紙、車籍作業系統─查詢認
    可資料二份、委託書一紙、照片三幀附卷可稽，此外，復有Ｔ型板手一支、機車
    鑰匙二支扣案可佐，足證被告之自白與事實相符。本件事證明確，被告犯行洵堪
    認定，自應依法論科。
三、按刑法第三百二十一條第一項第三款之攜帶兇器竊盜罪，係以行為人攜帶兇器竊
    盜為其加重條件，此所謂兇器，其種類並無限制，凡客觀上足對人之生命、身體
    、安全構成威脅，具有危險性之兇器均屬之，且祇須行竊時攜帶此種具有危險性
    之兇器為已足，並不以攜帶之初有行兇之意圖為必要，此有最高法院七十九年臺
    上字第五二五三號判例意旨可資參照。查被告甲○○於九十三年五月十六日竊取
    車牌號碼ＩＵＳ－六八一號機車時所攜帶之Ｔ型板手，為金屬製品，質地堅硬，
    客觀上足以危害他人生命、身體之安全，應屬兇器，故核被告甲○○此次犯行，
    係犯刑法第三百二十一條第一項第三款之攜帶兇器竊盜罪；被告於同年七月十日
    竊取車牌號碼ＶＦＡ－五四一號機車之所為，係犯刑法第三百二十條第一項之竊
    盜罪。被告前後二次竊盜行為，時間緊接，犯罪構成要件相同，顯係出於概括之
    犯意為之，為連續犯，應依刑法第五十六條之規定，論以較重刑法第三百二十一
    條第一項第三款之攜帶兇器竊盜罪，並加重其刑。再被告於八十八年間因竊盜案
    件，經本院判處有期徒刑八月確定，於八十九年七月十八日執行完畢；復於九十
    年間因竊盜、偽造文書、違反毒品危害防制條例案件，經本院分別判處有期徒刑
    一年、有期徒刑三月、有期徒刑六月確定，並經本院依聲請定應執行有期徒刑一
    年八月確定，其於九十一年二月八日入監執行，後於九十二年七月十日假釋出獄
    ，嗣於九十二年九月十三日縮短刑期假釋期滿一節，有臺灣高等法院被告全國前
    案紀錄表一份在卷可按，其於五年內再犯本案有期徒刑以上之罪，為累犯，應依
    法加重其刑，並依法遞加之。爰審酌被告前有竊盜前科，素行不佳，僅因欠缺交
    通工具代步，即任意竊取他人機車，更無可取，併其智識程度、犯罪手段、使用
    機車時間不長即遭查獲，所得利益非鉅，且犯罪後坦承犯行，態度尚佳等一切情
    狀，量處如主文所示之刑，以資懲儆。至扣案Ｔ型板手一支、機車鑰匙二支，均
    係被告隨手拾得之無主物（該置放於乙○○所有車牌號碼ＶＦＡ－五四一號機車
    電門上之鑰匙二支，於查獲被告時亦隨之扣案，苟係乙○○所有，其應隨同尋獲
    之車牌號碼ＶＦＡ－五四一號機車交前來認領之簡水明一併領回，由其既未將前
    開鑰匙一併領回一節觀之，該鑰匙應非乙○○所有），而被告持以行竊後猶繼續
    持有之，顯有將之占為己有之意，故前開之物，因被告之先占而成為被告所有之
    物，且均係供被告持以行竊所用之物，應依刑法第三十八條第一項第二款之規定
    宣告沒收。至九十三年六月十一日所扣得之半截機車鑰匙一支，並非被告竊取機
    車所用之物，僅係平日騎乘所竊機車時，插放於電門上偽裝鑰匙以逃避員警查緝
    一節，業據被告供陳明確，其既非供本件犯罪所用之物，爰不另為沒收之諭知。
四、公訴意旨另以：被告現年二十八歲，正值年富力強之際，卻有多次竊盜罪前科，
    且其甫於九十三年五月十六日遭警查獲竊取機車，隨又於同年七月十日再次竊取
    他人機車，顯見被告對於竊盜犯罪，已成日常之惰性行為而有犯罪之習慣且無悔
    意，對於社會治安之破壞亦屬非輕等情，請依竊盜犯贓物犯保安處分條例之規定
    ，諭知被告於刑之執行前，令入勞動場所強制工作三年，以收懲警之效等語，固
    非無見。惟查被告雖有竊盜前科，然本院審酌被告此次犯行之動機、情節、手段
    等情狀後，認以量處有期徒刑十月為適當，已如前述，是其應執行之刑未達一年
    以上，依竊盜犯贓物犯保安處分條例第二條第四項規定，尚無從適用同條例第三
    條第一項第一款規定諭知強制工作之餘地。次按該條例所指之習慣犯，與累犯連
    續犯之性質有別，必須有具體之事實，足資證明行為人有犯罪之惡習及慣行，始
    有習慣犯規定之適用，並非一有累犯或連續犯之情形，即可認為有犯罪之習慣（
    參見最高法院五十四年度臺上字第三０四一號判決意旨），查被告雖先後於八十
    八年、九十年間因竊盜案件，經本院分判處有期徒刑八月、有期徒刑一年，然其
    前開二次竊盜犯行間業已相隔二年之久，非短期內一再犯案，且被告於九十一年
    二月八日入監執行徒刑，於九十二年七月三日起即假釋出獄，並交付保護管束，
    至九十二年九月十三日保護管束期滿且未經撤銷，已如前述，則其自九十二年七
    月三日假釋出獄起，迄本案初次犯罪時間即九十三年六月十一日止，已近一年，
    並無任何證據顯示被告於其間曾再犯任何竊盜犯行，且本案被告竊盜犯行僅二，
    次數非多，故難單憑被告前有二次竊盜前科，而本案再犯二次竊盜犯行一節，即
    遽認其有竊盜之犯罪習慣或以之為常業，故核與刑法第九十條第一項之規定亦有
    未合。況被告於警詢、檢察官偵查中及本院審理時始終坦承犯有前開竊盜犯行，
    態度尚佳，且本院亦已將被告前述罪刑採為累犯及量刑之依據，因認被告經前開
    主文所示有期徒刑之執行後，已足以袪除其犯罪之惡習，並收教化矯治之效，爰
    不另強制工作之諭知。
據上論斷，依刑事訴訟法第二百七十三條之一第一項、第二百九十九條第一項前段，
刑法第五十六條、第三百二十一條第一項第三款、第四十七條、第三十八條第一項第
二款，判決如主文。
本案經檢察官謝雯璣到庭執行職務。
中　　　華　　　民　　　國　　九十三　　年　　 十一 　　月　　 三十 　　日
                                  臺灣桃園地方法院刑事第九庭
                                      法  官  何燕蓉
右正本證明與原本無異。
如不服本判決，應於判決送達後十日內，向本院提出上訴狀。
                                      書記官  李雅怡
中　　　華　　　民　　　國　　九十三　　年　　 十一 　　月　　 三十 　　日
附錄本案論罪科刑法條全文：
中華民國刑法第三百二十一條
犯竊盜罪而有左列情形之一者，處六月以上、五年以下有期徒刑：
一  於夜間侵入住宅或有人居住之建築物、船艦或隱匿其內而犯之者。
二  毀越門扇、牆垣或其他安全設備而犯之者。
三  攜帶兇器而犯之者。
四  結夥三人以上而犯之者。
五  乘火災、水災或其他災害之際而犯之者。
六  在車站或埠頭而犯之者。
前項之未遂犯罰之。
